臺灣高等法院高雄分院刑事裁定　　　　　九十一年度毒抗字第二五一號
　　抗　告　人
　　即受處分人　甲 ○
右抗告人因撤銷停止戒治案件，不服台灣高雄地方法院中華民國九十一年十月三日裁
定（九十一年度毒聲字第六四六七號）提起抗告，本院裁定如左：
    主  文
抗告駁回。
    理  由
一、本案經本院審理結果，認原審裁定並無不當，應予維持，並引用原審裁定書之理
    由。
二、抗告人抗告意旨略以：伊因骨折，正服用西藥，致檢驗結果，被誤判有甲基安非
    他命陽性反應云云；但查被告尿液，係經台灣科技檢驗股份有限公司，以酵素免
    疫分析法及ＧＣ／ＭＳ氣相層析質譜儀法，確認有甲基安非他命陽性反應，而在
    醫學上，尚無因服用西藥，在ＧＣ／ＭＳ檢驗下，被誤判之案例，本件抗告無理
    由，應予駁回。
三、據上論結，應依刑事訴訟法第四百十二條，裁定如主文。
中    華    民    國        九十一      年     十一     月      五      日
                              臺灣高等法院高雄分院刑事第九庭
                                  審判長法官  張明松
                                        法官  任森銓
                                        法官  江泰章
右正本證明與原本無異。
不得再抗告。
                                      書記官  郭榮芳
中    華    民    國        九十一      年     十一     月      六      日
                                                                      Ｈ
附件
臺灣高雄地方法院刑事裁定                      九十一年度毒聲字第六四六七號
    聲  請  人  臺灣高雄地方法院檢察署檢察官
    受 處分 人  甲○    男五十歲（民國○○○年○月○○日生）
                        住高雄縣鳳山市○○○街二０五號
                        身分證統一編號：Ｐ一二二五三六九號
右列受處分人因違反毒品危害防制條例案件，經檢察官聲請撤銷停止戒治（九十一年
度聲撤戒一字第二七一號），本院裁定如左：
    主  文
甲○撤銷停止戒治，令入戒治處所施以強制戒治。
    理  由
一、聲請意旨略以：受處分人甲○前因施用毒品案件，經貴院以九十一年度毒聲字第
    二二四八號裁定停止戒治，所餘戒治期間付保護管束，惟查受處分人竟於保護管
    束期間，有再施用毒品之行為，有違反保安處分執行法第七十四條之二第一款「
    保持良善」規定，其違反保護管束應遵守事項情節重大，爰檢附相關執行案卷，
    依毒品危害防制條例第二十二條第二項前段規定，聲請撤銷停止戒治，令入戒治
    處所施以強制戒治。
二、經查，受處分人甲○前因施用毒品案件，經本院以九十一年度毒聲字第二二四八
    號裁定停止戒治，所餘期間並宣付保護管束，有該停止戒治裁定書一份在卷可按
    ，惟受處分人竟於保護管束期間，於九十一年八月二十六日報到採尿，經台灣檢
    驗科技股份有限公司檢驗後，呈甲基安非他命陽性反應，此有臺灣高雄地方法院
    檢察署受保護管束人尿液檢體監管紀錄表及台灣檢驗科技股份有限公司九十一年
    九月六日編號ＫＺ0000000000000號濫用藥物尿液檢驗報告各一紙
    附卷可稽。從而，足認受處分人於保護管束期間，確有施用第二級毒品安非他命
    之行為，其違反保護管束應遵守事項情節重大堪予認定，應依毒品危害防制條例
    第二十二條第二項，裁定如主文。
中      華      民      國    九十一    年      十      月      三      日
                臺灣高雄地方法院刑事第一庭
                                        法  官    陳玉聰
右正本證明與原本無異。
如不服本裁定，應於送達後五日內，向本院提出抗告狀。
                                        書記官    鄭淑臻
中    華    民    國      九十一      年      十      月         四     日
